臺灣新竹地方法院民事裁定  
108年度重訴字第98號
聲  請  人  安埔有限公司

法定代理人  朱進崑  
訴訟代理人  林清漢律師
上列聲請人因與相對人松崗數位文創股份有限公司、永達保險經
紀人股份有限公司、吳文永、李勁節間請求返還土地等事件，對
於本院民國110年9月24日所為判決，聲請更正，本院裁定如下：
    主  文
聲請駁回。
    理  由
一、按判決如有誤寫、誤算或其他類此之顯然錯誤者，法院得隨
    時或依聲請以裁定更正之，其正本與原本不符者亦同，民事
    訴訟法第232條第1項定有明文。所謂顯然錯誤者，乃指判決
    中所表示者與法院本來之意思顯然不符者而言，如係法院基
    於證據資料所為之判斷，即非顯然錯誤，不屬於裁定更正之
    範疇（最高法院18年聲字第307號判例參照）。是判決中所
    表示者係法院本來之意思，即無顯然錯誤可言，自不得聲請
    更正。
二、聲請意旨略以：
  ㈠原判決主文第1、2項及第7項未考量相對人即原告松崗數位文
    創股份有限公司、永達保險經紀人股份有限公司、吳文永、
    李勁節等4人固同為原告為共同訴訟人，但應依各原告起訴
    之訴訟標的價額計算，且相對人起訴固為合併提起返還各筆
    土地，但各筆土地皆為獨立之訴訟標的及訴訟標的價額，自
    應就兩造分別聲請願供擔保為假執行或免為假執行之各筆土
    地分別核定供擔保假執行及免為假執行，以維兩造權益。原
    判決主文第1項命聲請人應返還如原判決附表一所示之土地
    ，第2項命聲請人將原判決如附表二所示土地上如附圖所示
    之地上物拆除，並將土地騰空返還。其中，除附表一、二所
    示係各筆不同之土地，另附表二所示土地上之地上物拆除，
    亦顯係不同於土地返還之請求。則依原判決主文宣示假執行
    之記載，除相對人於似僅得就宣示判決主文第1、2項全部為
    假執行之聲請，另聲請人於對於假執行之聲請之部分，如附
    表一、二所示各編號土地之其中一部，或附表二之地上物拆
    除之部分願供擔保以免假執行，亦無法計算該部分之金額，
    基於訴訟當事人依民事訴訟法第392條第2項規定為擔保後免
    為假執行之權益，且依兩造即相對人願供擔保而為假執行或
    聲請人願供擔保以免假執行應含為一部聲請假執行或一部免
    為假執行之意思，爰依民事訴訟法第232條之規定聲請裁定
    更正。
  ㈡再依相對人本件請求返還土地事件，除聲明即原判決主文第1
    、2項，另請求相當於租金之不當得利即原判決主文第3、4
    項，而原判決對於請求不當得利部分為准許，另宣示如主文
    第3、4項部分，併宣示如原判決主文第8、9項，相對人得提
    供擔保為假執行及聲請人得供擔保免為假執行之金額，依前
    開可明，原判決亦認定不同主文事項自應分別宣示，惟原判
    決主文第1、2項，除附表一、二所示係各筆不同之土地，另
    附表二所示土地之地上物拆除，亦顯係不同於土地返還之請
    求，依原判決以不同主文事項自應分別宣告，原判決主文第
    7項就主文第1、2項之假執行合併計算相對人得提供擔保為
    假執行，聲請人得供擔保免為假執行之金額，判決中所表示
    者與法院本來之意思顯然不符，應符合民事訴訟法第232條
    第1項顯然錯誤而得以更正之要件。
  ㈢為此，爰聲請將原判決主文第7項更正如民事聲請裁定更正狀
    聲請事項欄所示。
三、經查，相對人於本件所為訴之聲明第6項：願供擔保，請准
    宣告假執行等語，而原判決主文第1、2項就相對人起訴所主
    張被告應返還如原判決附表一所示土地及拆除如附圖所示地
    上物並返還如附表二所示土地予相對人及其他全體共有人為
    全部准許之諭知，就兩造陳明願供擔保聲請宣告假執行及免
    為假執行之部分，亦以相對人起訴時所陳報並經本院核定之
    訴訟標的價額酌定供擔保聲請假執行及免為假執行之金額，
    而於原判決主文第7項併予諭知，並無誤寫、誤算或其他類
    此之顯然錯誤，聲請人聲請裁定更正，於法不合，應予駁回
    。至訴訟當事人於第一審判決後，如對假執行之宣示有所不
    服，亦得於提起第二審上訴時，聲請法院先就應否假執行之
    部分辯論及裁判（最高法院19年上字第525號民事判例意旨
    參照）。是如聲請人對本件假執行宣告有所不服，得於提起
    第二審上訴時救濟之，併此敘明。
四、據上論結，本件聲請為無理由，爰裁定如主文。
中　　華　　民　　國　　111 　年　　4 　　月　　27　　日
                  民事第一庭  法　　官　蔡欣怡
以上正本係照原本作成。　　　　　　　　　
本件對於原判決已合法上訴，如不服本裁定，不得以抗告程序聲
明不服，應由本院送交上訴審併案處理。
中　　華　　民　　國　　111 　年　　4 　　月　　27　　日
                              書 記 官  吳雅真